臺灣花蓮地方法院民事裁定　九十一年度簡抗字第四號
　抗　告　人　　乙○○
右抗告人與相對人甲○○間異議之訴事件請求訴訟救助，抗告人對於民國九十一年六
月十七日本院玉里簡易庭九十一年度玉救字第一號第一審裁定提起抗告，本院裁定如
左：
    主      文
抗告駁回。
抗告費用由抗告人負擔。
    理      由
一、抗告意旨略以：原審裁定駁回抗告人訴訟救助之聲請，顯未斟酌抗告人所提出之
    證據。依據抗告人所提出之財政部臺灣省國稅局玉里稽徵所核發之八十九年度綜
    合所得稅納稅證明書記載，抗告人八十九年度所得總額僅新臺幣（下同）二萬零
    四百六十五元；至於花蓮縣稅捐稽徵處玉里分處所核發之「歸戶財產查尋清單」
    雖記載抗告人有三筆土地，然該三筆土地不但係聲請人及共同生活之人親屬全家
    人賴以維持家庭最低生活之土地，且係供作住家及汽車駕駛教練職業上所必須之
    用，更何況該三筆土地尚有設定高額之抵押債權存在，亦即無從變賣或處分。是
    以，抗告人確屬無資力之人，依法應准予訴訟救助，故請求駁回原裁定另予適法
    之處理。
二、按當事人無資力支出訴訟費用者，依民事訴訟法第一百零七條規定，法院固應依
    聲請准予救助，惟此項請求救助之事由，依同法第一百零九條第二項、第二百八
    十四條之規定，應提出能即時調查之證據以釋明之。經查，聲請人於八十九年度
    之所得收入為二萬零四百六十五元，此有前開八十九年度綜合所得稅納稅證明書
    附於原審卷可參（見原審卷第二十七頁）；惟聲請人尚有坐落花蓮縣玉里鎮○○
    段第五三０、五三一號，以及同鎮○○段第二二八號土地共三筆，而其土地公告
    地價總值為七十五萬五千四百十六元，且非本院八十九年度執字第四八七八號強
    制執行事件查封之標的，此亦有歸戶財產查尋清單、花院慶民執禮四八七八字第
    三九三八八號拍賣公告附卷可稽（見原審卷第二十六頁、第二十九頁）。是以，
    經查核抗告人於原審所提出之證據並斟酌其與家人基本生活之所需，以及其請求
    訴訟救助案件所應繳納之裁判費為三萬元等情，尚難認抗告人屬無資力之人，自
    應駁回其訴訟救助之聲請。抗告意旨固主張前開三筆土地業已設定高額抵押無法
    貸款云云，然其未提出能即時調查之證據以釋明之，自無由採信其抗告理由；再
    者，抗告人於抗告理由中亦自陳其為汽車駕駛職業教練，是抗告人有工作能力併
    有實際工作，則其主張為無資力之人，顯難認為真實。從而，抗告人聲請訴訟救
    助，並無理由，應予駁回。原審駁回其訴訟救助之聲請，於法並無不合，抗告意
    旨仍執前詞求予廢棄改判，非有理由，應駁回其抗告。
三、依民事訴訟法第四百九十二條第一項、第九十五條、第七十八條，裁定如主文。
中　　　華　　　民　　　國　　九十一　　年　　　八　　　月　　　五　　　日
                                    臺灣花蓮地方法院民事庭
~B審判長法官　陳心弘
~B法　　　官　郝燮戈
~B法　　　官　余明賢
右正本証明與原本無異。
如對本裁定不服，應於送達後十日內，向本院提出抗告狀（應抄附繕本）。
~B法院書記官　黃智美
中　　　華　　　民　　　國　　九十一　　年　　　八　　　月　　　九　　　日
